Minutes et répertoires du notaire Pierre de CLERSIN, 3 octobre 1681 - décembre 1714 (étude VI)
Archives nationales
- Minutes de Pierre de CLERSIN, 3 octobre 1681 - décembre 1714; MC/ET/VI/572 - MC/ET/VI/638
  - Minutes. 1703, juillet - 1703, décembre, juillet 1703 - décembre 1703; MC/ET/VI/620
    - Vente par François Gilbert, peintre, et Marie Mauduy sa femme, demeurant à Chaillot, à Jean-Christophe de Cau, de tous leurs droits dans la succession de Jean Gilbert et Marie Aumois, moyennant 1.550 livres, dont 50 livres payées comptant, le reste payable en plusieurs échéances; de plus il est convenu que l'acquéreur livrera aux vendeurs, à titre de pot de vin, aux vendanges prochaines, deux demis muids de vin de Suresnes., 30 août 1703 - 9 mai 1704; MC/ET/VI/620
      À la suite: 1704, 9 mai. Quittance des 1.500 livres par les époux Gilbert audit Cau, de qui ils reconnaissent avoir reçu aussi les deux demis muids de vin.
    - Dumont (Louis), marchand orfèvre, rue des Mauvais Garçons § Obligation, 27 septembre 1703; MC/ET/VI/620
      obligation; Dumont, Louis
    - Rossignol (Pierre) tapissier valet de Chambre du Roi carrefour Saint-Benoît § Bail par sa veuve., 9 novembre 1703; MC/ET/VI/620
      bail; Rossignol, Pierre
    - Constitution par le prévôt des marchands et les échevins de Paris de 100 livres de rente perpétuelle sur les aides et gabelles au profit de Charles Malassis, moyennant 1.400 livres. - La quittance du garde du trésor royal, en date du 27 octobre 1703, est jointe., 3 décembre 1703 - 27 décembre 1713; MC/ET/VI/620
      À la suite du contrat: 1713, 27 décembre. Quittance par Charles Malassis, au garde du trésor, de 1.400 livres, remboursement au principal fort, de 70 livres de rente réduite (suivant la mention inscrite en marge, à la date du 11 février 1711).
  - Minutes. 1704, MC/ET/VI/621
    - Contrat d'apprentissage pour cinq ans, entre Louis Giré, jardinier, et Jeanne Hue sa femme, demeurant rue de Varenne, et François Noillair, maître sculpteur, demeurant rue du Four, au profit de Pierre Giré, âgé de treize ans et demi, neveu du comparant, et fils de défunts Julin Giré, gagne-denier et Louise Tavreau, sans denier débourser de part ni d'autre. L'apprenti sera logé, nourri et entretenu par son oncle pendant les deux premières années, puis par son maître, pendant les trois dernières., 17 février 1704 - 11 juin 1704; MC/ET/VI/621
      À la suite: 1704, 11 juin. Ratification du contrat par Louis Lombart, maître peintre sculpteur, doreur, graveur et enlumineur, demeurant rue Grenier-Saint-Lazare, juré en charge.
      Documents du Minutier central concernant l'histoire de l'art (1700-1750), par Mireille Rambaud, tome II [études I à X, soit 2357 actes], Paris, Archives nationales, 1971, p. 554 (instrument de recherche imprimé dématérialisé, certaines notices sont plus détaillées dans la version intégrale accessible en ligne par la rubrique 'Autres instruments de recherche', voir contexte dans le Plan d’orientation général - Notaires de Paris, guides thématiques du Minutier).
    - Noillier (François) maître sculpteur rue du Four § Apprentissage, 17 février 1704; MC/ET/VI/621
      contrat d'apprentissage; Noillier, François
    - Constitution au profit du même [Charles Malassis] de 60 livres de même rente, moyennant 840 livres. - La quittance du garde du trésor royal, en date du 13 février 1704, est jointe., 17 mars 1704 - 27 décembre 1713; MC/ET/VI/621
      À la suite du contrat: 1713, 27 décembre. Quittance de remboursement de 840 livres, principal fort, pour 42 livres de rente réduite (suivant la mention inscrite en marge, à la date du 11 février 1711).
      Documents du Minutier central concernant l'histoire de l'art (1700-1750), par Mireille Rambaud, tome II [études I à X, soit 2357 actes], Paris, Archives nationales, 1971, p. 330 (instrument de recherche imprimé dématérialisé, certaines notices sont plus détaillées dans la version intégrale accessible en ligne par la rubrique 'Autres instruments de recherche', voir contexte dans le Plan d’orientation général - Notaires de Paris, guides thématiques du Minutier).
    - Paste (Jean), maître menuisier, à Sèvres § Bail d'un moulin à .. (description du moulin), 19 avril 1704; MC/ET/VI/621
      bail; Paste, Jean
    - Quittance par François Gilbert, héritier pour un quart d'Étienne Gilbert, son frère, à Jean-Christophe de Cau, demeurant rue Neuve-Saint-Lambert, de 350 livres, montant de sa part sur la somme de 1.500 livres due au défunt par ledit Cau, suivant le transport du 21 juillet 1703 (voir à cette date)., 30 avril 1704; MC/ET/VI/621
      Documents du Minutier central concernant l'histoire de l'art (1700-1750), par Mireille Rambaud, tome II [études I à X, soit 2357 actes], Paris, Archives nationales, 1971, p. 227 (instrument de recherche imprimé dématérialisé, certaines notices sont plus détaillées dans la version intégrale accessible en ligne par la rubrique 'Autres instruments de recherche', voir contexte dans le Plan d’orientation général - Notaires de Paris, guides thématiques du Minutier).
    - Gilbert (François), peintre, à Chaillot § Quittance, 30 avril 1704; MC/ET/VI/621
      quittance; Gilbert, François
    - Gilbert (Etienne), vivant, peintre, à Paris § Quittance, 30 avril 1704; MC/ET/VI/621
      quittance; Gilbert, Etienne
    - Lesnelle (sieur) marchand joaillier à Paris § Comparution, 30 avril 1704; MC/ET/VI/621
    - Reconnaissance par Dom Jean Barré, religieux de l'abbaye de Saint-Germain-des-Prés, comme ayant charge du cardinal de Furstemberg, d'une part, Charles Duval, juré expert, demeurant rue Sainte-Croix-de-la-Bretonnerie, adjudicataire par arrêts du grand conseil des 16 février et 7 mars 1699, des bâtiments de la basse-cour et de la justice du palais abbatial, et Jean Richard architecte maître maçon, demeurant dans l'enclos de l'abbaye, son associé, d'autre part, de la convention passée entre eux sous seing privé le 10 septembre.1703, au sujet du prix des travaux qui est fixé à 30.756 livres (y compris le procès-verbal d'augmentations et de réception fait par Pagois, juré expert, sur arrêt du conseil des 22 et 23 septembre 1701)., 17 mai 1704; MC/ET/VI/621
      Documents du Minutier central concernant l'histoire de l'art (1700-1750), par Mireille Rambaud, tome II [études I à X, soit 2357 actes], Paris, Archives nationales, 1971, p. 676 (instrument de recherche imprimé dématérialisé, certaines notices sont plus détaillées dans la version intégrale accessible en ligne par la rubrique 'Autres instruments de recherche', voir contexte dans le Plan d’orientation général - Notaires de Paris, guides thématiques du Minutier).
    - Saint Germain (abbaye) entre Louis Barré, religieux ayant chargé des bâtiments (du cardinal de Furstemberg § Convention reconnue et Duval, juré expert et Jean Richard, architecte, 17 mai 1704; MC/ET/VI/621
    - Proyard (Pierre), menuisier à Ivry § Quittance, 4 juin 1704; MC/ET/VI/621
      quittance; Proyard, Pierre
    - Pritelli (Dominique Antoine), peintre, fils de François bourgeois rue de Bussy § Mariage de .., 9 juillet 1704; MC/ET/VI/621
      contrat de mariage; Pritelli, Dominique Antoine; Bourgeois, François
    - Menuisier (apprentissage) § Etienne Simonnet, fils de feu Edmé Simonnet, vigneron, se met pour 5 ans, chez François Rubin, maître menuisier; nourri, logé, blanchi, sans deniers déboursés., 3 août 1704; MC/ET/VI/621
      contrat d'apprentissage; Simonnet, Etienne; Simonnet, Edmé; Rubin, François
    - Rubin (François), maître menuisier, rue Princesse § Apprentissage, 3 août 1704; MC/ET/VI/621
      contrat d'apprentissage; Rubin, François
    - Dubois (Thomas) cizeleur Cloître de l'abbaye Saint-Germain § Vente de meubles par .., 18 septembre 1704; MC/ET/VI/621
      acte de vente; Dubois, Thomas
    - Hobe (Martin) ciseleur Cloître de l'abbaye Saint-Germain § Vente de meubles à .., 18 septembre 1704; MC/ET/VI/621
      acte de vente; Hobe, Martin
    - Bail pour trois ans, par Jean Richard à Jean-Baptiste Rivière, marchand pelletier, d'une boutique avec petit entresol au-dessus et caveau au-dessous, dans une maison sise rue Abbatiale, près des boucheries, moyennant 150 livres de loyer annuel., 20 septembre 1704; MC/ET/VI/621
      Documents du Minutier central concernant l'histoire de l'art (1700-1750), par Mireille Rambaud, tome II [études I à X, soit 2357 actes], Paris, Archives nationales, 1971, p. 177 (instrument de recherche imprimé dématérialisé, certaines notices sont plus détaillées dans la version intégrale accessible en ligne par la rubrique 'Autres instruments de recherche', voir contexte dans le Plan d’orientation général - Notaires de Paris, guides thématiques du Minutier).
    - Signature de Jean Langlois, graveur ordinaire du roi, en qualité d'oncle maternel de la future épouse, à cause de défunte Catherine Caillou, sa femme, au contrat de mariage entre Sébastien Velut de La Cronière, maître doreur, demeurant rue de Harlay, et Marguerite Boucher, fille de Laurent Boucher, marchand libraire, et de Marguerite Caillou, demeurant rue Saint-Jacques, paroisse Saint-Séverin., 21 septembre 1704; MC/ET/VI/621
      Documents du Minutier central concernant l'histoire de l'art (1700-1750), par Mireille Rambaud, tome II [études I à X, soit 2357 actes], Paris, Archives nationales, 1971, p. 309 (instrument de recherche imprimé dématérialisé, certaines notices sont plus détaillées dans la version intégrale accessible en ligne par la rubrique 'Autres instruments de recherche', voir contexte dans le Plan d’orientation général - Notaires de Paris, guides thématiques du Minutier).
    - Velut de la Croniere (Sebastien) maître doreur veuf rue du Harlay § Mariage de..., 21 septembre 1704; MC/ET/VI/621
      contrat de mariage; Velut de la Croniere, Sébastien
    - Boucher (Nicolas), vivant marchand orfèvre, rue des Deux Portes § Vente de meubles par la veuve de .., 5 octobre 1704; MC/ET/VI/621
      acte de vente; Boucher, Nicolas
    - Constitution au profit du même [Charles Malassis] de 50 livres de même rente, moyennant 700 livres. - La quittance du garde du trésor royal, en date du même jour, est jointe., 13 novembre 1704 - 27 décembre 1713; MC/ET/VI/621
      À la suite du contrat: 1713, 27 décembre. Quittance de remboursement (700 livres, principal fort, pour 35 livres de rente réduite, suivant la mention marginale du 11 février 1711).
    - Dubuc (André) maître serrurier rue Mouffetard § testament de la femme de .., 20 novembre 1704; MC/ET/VI/621
      testament; Dubuc, André
    - Denis (Roch) maître serrurier rue des Poulies § Apprentissage, 26 décembre 1704; MC/ET/VI/621
      contrat d'apprentissage; Denis, Roch
    - Serrurier (apprentissage) § Pierre Baroy, maître bourrelier, met son beau frère Antoine Quilout, âgé de 19 ans, pour 5 ans, chez Roch Denis, maître serrurier. Nourri, logé, blanchi de gros linge, recevra une chopine de vin par jour. S.d.d., 26 décembre 1704; MC/ET/VI/621
    - Degrandmaison (Michel Degombert) maître potier d'étain rue de Bussy § Mariage de son fils, 8 janvier 1707; MC/ET/VI/621
      contrat de mariage; Degrandmaison, Michel Degombert
  - Minutes. 1705, janvier - 1705, mai, janvier 1705 - mai 1705; MC/ET/VI/622
    - LAMY (Jean) Maître tapissier Place du Collège des 4 nations § vente de meubles, 23 janvier 1705; MC/ET/VI/622
      acte de vente; Lamy, Jean
    - LE CLERC (Jacques) Maçon Rue des Fossés Saint-Germain § Mise en apprentissage du fils de .., 9 février 1705; MC/ET/VI/622
      contrat d'apprentissage; Le Clerc, Jacques
    - SERRURIER (apprentissage de) § Mise en .. par MIRAULT (Marie) de son fils BUSSEROLLE (Louis de) âgé de 15 ans pour 3 ans chez VITRY (Pierre) que le nourri, loge, blanchi pour 36 livres., 14 février 1705; MC/ET/VI/622
    - DUBOIS (Jean) Maître doreur sur métaux Rue Dauphine § Mise en apprentissage dire fils de .., 1er mars 1705; MC/ET/VI/622
      contrat d'apprentissage; Dubois, Jean
    - DUPUY (René) graveur; Rue de Harlay § Constitution et loterie royale., 27 mars 1705; MC/ET/VI/622
      constitution de rente; Dupuy, René
    - Mille (Jean), menuisier, à Vaugirard § Constitution et lodene royale, 27 mars 1705; MC/ET/VI/622
      constitution de rente; Mille, Jean
    - MALASSIER (Charles), Maître peintre, Rue Sainte-Marguerite § Constitution de rente par .., 31 mars 1705; MC/ET/VI/622
      constitution de rente; Malassier, Charles
    - VITRY (Pierre) Maître serruriers Rue du Four § Mise en apprentissage chez .., 14 avril 1705; MC/ET/VI/622
      contrat d'apprentissage; Vitry, Pierre
    - BAR (Nicolas) Maître menuisier. Rue de la Pelleterie § Inventaire après décès de la belle soeur de .., 14 mai 1705; MC/ET/VI/622
      inventaire; Bar, Nicolas
    - DUBUS (Nicolas) Maître serrurier Rue Mouffetard § Inventaire après décès de la veuve de .., 14 mai 1705; MC/ET/VI/622
      inventaire; Dubus, Nicolas
    - DUBUJ (André) Maître Serrurier Rue Mouffetard § Inventaire après décès de la femme de .., 14 mai 1705; MC/ET/VI/622
      inventaire; Dubuj, André
  - Minutes. 1705, juin - 1705, décembre, juin 1705 - décembre 1705; MC/ET/VI/623
    - LAMY (Jean) Maître tapissier Place du College Mazarin § Bail de meuble rapporte, 4 juillet 1705; MC/ET/VI/623
    - Inventaire après décès de Michel Collet, avocat au parlement, dressé à son domicile, rue des Fossoyeurs, à la requête de François Guyné, avocat au parlement, à cause de Marie-Marthe Collet, sa femme, soeur et héritière du défunt., 14 juillet 1705; MC/ET/VI/623
      Histoire de Théagène et Chariclée, Flandre, 9 pièces, 125 aunes de cours sur 2 1/4 ... 3.000 l.
      Documents du Minutier central concernant l'histoire de l'art (1700-1750), par Mireille Rambaud, tome II [études I à X, soit 2357 actes], Paris, Archives nationales, 1971, p. 1058 (instrument de recherche imprimé dématérialisé, certaines notices sont plus détaillées dans la version intégrale accessible en ligne par la rubrique 'Autres instruments de recherche', voir contexte dans le Plan d’orientation général - Notaires de Paris, guides thématiques du Minutier).
    - LAMY (Jean) Maître tapissier Place du Collège Mazarin § Bail par .., 19 août 1705; MC/ET/VI/623
    - RAISON (André) Maître Serrurier Rue des Fossés Saint-Germain § mise en apprentissage de la fille de .., 26 août 1705; MC/ET/VI/623
      contrat d'apprentissage; Raison, André
    - LAMY (Jean) Maître tapissier Place du Collège Mazarin § Bail de meubles déposé, 19 septembre 1705; MC/ET/VI/623
    - DUPUY (Paul) Maître graveur Rue du Harlay § Testament de la femme de -, 22 septembre 1705; MC/ET/VI/623
      testament; Dupuy, Paul
    - 'Mariage entre Denis LECLERC, maître à danser, bourgeois de Paris, rue et hôtel de Tournon, veuf de Madeleine BELAY, et Marie HALBOUT, veuve de Mathieu MARCADÉ, bourgeois de Vernon. Parmi les témoins: Élisabeth LECLERC, fille du futur, femme de Louis MARCADÉ, maître à danser, fils de la future; Jean OFFLARD, maître faiseur d'instruments de musique, ami de la future. '., 2 octobre 1705; MC/ET/VI/623
      contrat de mariage; Tournon (rue de); Leclerc, Denis; Belay, Madeleine; Halbout, Marie; Marcadé, Mathieu; Leclerc, Elisabeth; Marcadé, Louis; Offlard, Jean; enseignant; danseur; facteur d'instruments de musique
    - DESBUIS (Pierre) Maître horloger Paris § Témoin à un mariage, 2 octobre 1705; MC/ET/VI/623
      contrat de mariage; Desbuis, Pierre
    - LAMY (Jean) Maître tapissier-Place du Collège Mazarin § Bail de meubles .., 16 octobre 1705; MC/ET/VI/623
    - LAMY (Jean) Maître tapissier Place du Collège Mazarin § Bail de meubles par .., 10 novembre 1705; MC/ET/VI/623
    - RAISON (André) Maître serrurier Rue des Fossés Saint-Germain § mise en apprentissage du fils de .., 18 novembre 1705; MC/ET/VI/623
    - FONTAINE (Picard) Maître tapissier Rue du Vieux Colombier. § Bail par .., 2 décembre 1705; MC/ET/VI/623
      bail; Fontaine, Picard
    - Mise en apprentissage de Jacques Corbin âgé de 25 ans pour 6 ans par Duhamel, bourgeois de Paris chez Jean Lamy, maître tapissier, collège des Quatre-Nations qui le nourrira, logera couchera et chauffera moyennant 150 livres., 30 décembre 1705; MC/ET/VI/623
      Corbin, Jacques; Duhamel (M.); Lamy, Jean; tapissier
  - Minutes. 1706, janvier - 1706, juin, janvier 1706 - juin 1706; MC/ET/VI/624
    - Testament d'Anne de Montholon, épouse séparée de biens de Pierre de Rochecourt, écuyer., 5 janvier 1706; MC/ET/VI/624
      Elle lègue à Marie Ellain, femme de François Jouvenet, son habit de soie brun avec un de ses jupons à choisir, deux foulards de velours cramoisi, deux chaises de tapisserie, six tabourets couverts d'étoffe, sa petite table à écrire, un petit lit de plumes et une armoire qui sont dans la chambre de la fille dudit Jouvenet. A Elisabeth Jouvenet son écharpe neuve, sa coiffe de taffetas noir et son manchon. Elle nomme François Jouvenet son exécuteur testamentaire.
      Documents du Minutier central concernant l'histoire de l'art (1700-1750), par Mireille Rambaud, tome II [études I à X, soit 2357 actes], Paris, Archives nationales, 1971, p. 298 (instrument de recherche imprimé dématérialisé, certaines notices sont plus détaillées dans la version intégrale accessible en ligne par la rubrique 'Autres instruments de recherche', voir contexte dans le Plan d’orientation général - Notaires de Paris, guides thématiques du Minutier).
    - Inventaire après décès d'Anne de Montholon, femme de Pierre de Rochecourt, dressé à son domicile, au troisième étage d'une maison sise rue du Colombier, dont François Jouvenet est le principal locataire à la requête dudit Jouvenet, peintre ordinaire du roi en son académie, demeurant rue du Colombier, comme exécuteur testamentaire de ladite dame., 11 janvier 1706; MC/ET/VI/624
      Documents du Minutier central concernant l'histoire de l'art (1700-1750), par Mireille Rambaud, tome II [études I à X, soit 2357 actes], Paris, Archives nationales, 1971, p. 299 (instrument de recherche imprimé dématérialisé, certaines notices sont plus détaillées dans la version intégrale accessible en ligne par la rubrique 'Autres instruments de recherche', voir contexte dans le Plan d’orientation général - Notaires de Paris, guides thématiques du Minutier).
    - Marché aux termes duquel Claude-[Gui] Hallé, peintre du roi en son académie, demeurant rue Sainte-Marguerite, et Jean Dehault, maître menuisier, demeurant même rue, s'engagent envers Louis Deligny, marchand grainier, et Toussaint Parisot, commis du sieur Tripet, maîtres de la confrérie de Saint-Christophe et Sainte-Geneviève, érigée dans l'église Saint-Sulpice, l'un ledit Hallé, à faire un tableau représentant sainte Geneviève, conformément au dessin présenté par lui et approuvé par les confrères, destiné à être placé sur l'autel de la chapelle de la confrérie, et à le livrer le 25 juillet, moyennant 400 livres, l'autre, ledit Dehault, à faire en menuiserie le rétable de l'autel, conformément au dessin agréé par les confrères, et à le livrer le même jour, 25 juillet, moyennant 500 livres; les sommes convenues seront payées auxdits Hallé et Dehault en trois versements, à savoir: la moitié du prix dans quinze jours, le quart à la Saint-Christophe le 25 juillet, et le dernier quart à la Sainte-Geneviève., 16 mars 1706; MC/ET/VI/624
      Fait en présence des anciens de la confrérie: Nicolas Nocart, peintre, demeurant rue Sainte-Marguerite, Charles Lebon, scieur de long, demeurant rue du Bac, et Nicolas Leconte, demeurant rue de Sèvres, Théophile Delasalle, demeurant rue des Mauvais-Garçons, Pierre Bourdon, demeurant au coin de la rue de Bellechasse, à la Grenouillère, Nicolas Morel, demeurant rue des Canettes, tous gagne-denier.
      Documents du Minutier central concernant l'histoire de l'art (1700-1750), par Mireille Rambaud, tome II [études I à X, soit 2357 actes], Paris, Archives nationales, 1971, p. 767 (instrument de recherche imprimé dématérialisé, certaines notices sont plus détaillées dans la version intégrale accessible en ligne par la rubrique 'Autres instruments de recherche', voir contexte dans le Plan d’orientation général - Notaires de Paris, guides thématiques du Minutier).
      Autres dépouillements:
    - Bail pour neuf ans, par Claude-Gui Hallé, Guillaume et Catherine Hallé, à François-Joseph Dutroulleau, marchand maître gantier-parfumeur, de la maison à l'enseigne du Gant de Chasse (anciennement du Grand Turc), où demeure le preneur, moyennant 1.113 livres de loyer annuel., 10 mai 1706; MC/ET/VI/624
    - Inventaire après décès de François Collot à la requête de Marie Moreau, sa veuve, et des héritiers, dont la bibliothèque., 30 juin 1706; MC/ET/VI/624
      Fichier Bibliothèques XVIe-XVIIIe siècles, par Claire Béchu, Marie-Antoinette Fleury, Madeleine Jurgens, Xenia Pamfilova, 1953-1996 (fichier papier entièrement dématérialisé; voir contexte dans le Plan d’orientation général - Notaires de Paris, guides thématiques du Minutier).
      Date de création de la notice: 2012
      inventaire après décès; Collot, François; Moreau, Marie
  - Minutes. 1706, juillet - 1706, décembre, juillet 1706 - décembre 1706; MC/ET/VI/625
    - Degrandmaison (Etienne Degombert) maître potier d'étain rue de Bussy au coin de la rue des Mauvais Garçons § Mariage de .., 8 janvier 1704; MC/ET/VI/625
      contrat de mariage; Degrandmaison, Etienne Degombert
    - Patin (Jacques) orfèvre joaillier rue de l'Arbre Sec § Délibérations de créanciers (successions du comte de Soissons et de Philippe de Savoie), 14 août 1704; MC/ET/VI/625
      Patin, Jacques
    - Bonnard (Etienne) Vivant maître menuisier à Paris § bail par sa veuve, 19 juillet 1706; MC/ET/VI/625
      bail; Bonnard, Etienne
    - Hormain (François), Vivant maître peintre, rue Saint-Honoré § Délibération de créanciers (successions de comte de Soissons et de Philippe de Savois), 14 août 1706; MC/ET/VI/625
      Hormain, François
    - Rossignol (Pierre) tapissier, valet de chambre du Roi rue Saint-Martin § Titre nouvel de sa veuve, 22 août 1706; MC/ET/VI/625
    - Fontaine (M.), maître peintre, rue Contrescarpe § Décharge, 10 octobre 1706; MC/ET/VI/625
      décharge; Fontaine (M.)
    - Totin (Antoine) architecte, âgé de 61 ans décédé 6 mars 1706 § Abandonnement de biens, 30 octobre 1706; MC/ET/VI/625
      Totin, Antoine
    - Bobilliard (Louis) maître maçon Vieille rue du Temple § bail à .., 29 novembre 1706; MC/ET/VI/625
      bail; Bobilliard, Louis
    - Bourlon (Paul) maître brodeur rue Guisarde § Inventaire après le décès de .., 31 décembre 1706; MC/ET/VI/625
      inventaire; Bourlon, Paul
  - Minutes. 1707, janvier - 1707, juin, janvier 1707 - juin 1707; MC/ET/VI/626
    - Constitution au profit du même [Charles Malassis], de 201 livres de même rente, moyennant 3.618 livres. - La quittance du garde du trésor royal, en date du 7 décembre 1706, est jointe., 7 janvier 1707 - 27 décembre 1713; MC/ET/VI/626
      À la suite du contrat: 1713, 27 décembre. Quittance de remboursement (2.170 livres 16 sols pour 180 livres 18 sols de rente réduite, suivant la mention marginale du 10 février 1711).
    - Constitution au profit du même [Charles Malassis], de 200 livres de même rente, moyennant 3.600 livres. - La quittance du garde du trésor royal, en date du 7 décembre 1706, est jointe., 7 janvier 1707 - 27 décembre 1713; MC/ET/VI/626
      À la suite du contrat: 1713, 27 décembre. Quittance de remboursement (2.160 livres pour 180 livres de rente réduite, suivant la mention marginale du 10 février 1711).
    - Totin (Furcy), maître menuisier, rue du Temple § Convention, 18 janvier 1707; MC/ET/VI/626
      convention; Totin, Furcy